臺灣高等法院刑事判決
111年度上訴字第2441號
上  訴  人  臺灣士林地方檢察署檢察官
被      告  林玫伶



上列上訴人因被告詐欺等案件，不服臺灣士林地方法院111年度
審金訴字第209號，中華民國111年5月9日第一審判決（起訴案號
：臺灣士林地方檢察署110年度偵字第16352號、第20305號；移
送併辦案號：臺灣臺中地方檢察署111年度偵字第15097號），提
起上訴，本院判決如下：
    主  文
上訴駁回。
    事實及理由
一、本院審理範圍：
  ㈠按刑事訴訟法施行法第7條之13前段規定：中華民國110年5 
    月31日修正通過之刑事訴訟法施行前，已繫屬於各級法院之
    案件，於施行後始適用修正前刑事訴訟法第348條規定。又
    新修正之刑事訴訟法第348條規定已於110年6月16日公布，
    依中央法規標準法第13條規定，自本條公布之日起算至第3 
    日起即於同年6月18日即已發生效力。換言之，於110年6月1
    8日後（包括當日）繫屬於各級法院之案件，均應依修正後
    之刑事訴訟法第348條規定處理（最高法院110年度台上字第
    6211號判決意旨參照）。而新修正之本條係規定：「上訴得
    對於判決之一部為之。對於判決之一部上訴者，其有關係之
    部分，視為亦已上訴。但有關係之部分為無罪、免訴或不受
    理者，不在此限。上訴得明示僅就判決之刑、沒收或保安處
    分一部為之。」
  ㈡原審判決後，檢察官不服提起上訴，於民國111年7月6日繫屬
    本院，有原審法院111年7月4日士院擎刑讓111審金訴209字
    第1110213027號函上之本院收文戳章可憑（見本院卷第3頁
    ），是本案上訴之效力及其範圍，自應依現行刑事訴訟法第
    348條規定判斷。
　㈢觀諸檢察官上訴書（見本院卷第29頁）記載略以：原審以被
    告林玫伶犯原判決「附表（主文部分）」（下逕稱「原判決
    附表」）各編號所示之罪，各判處如原判決主文所示之刑，
    固非無見。惟被告迄今未賠償告訴人余采潔等人所受之損害
    ，顯無悔悟誠意，犯後態度難謂良好，衡之告訴人所受之損
    害及被告犯後態度，原審量刑顯然過輕，難收矯正之效。爰
    提起上訴，謀求救濟等語。參酌檢察官於本院審理時，當庭
    確認本件上訴範圍僅限原判決「刑」的部分，對於原判決事
    實、所犯法條（罪名）及沒收等部分均未上訴等語（見本院
    卷第117至118頁、第193至194頁），故依刑事訴訟法第348
    條第3項規定及修法理由，本院審理範圍僅限於原判決所處
    之刑，不及於原判決所認定之犯罪事實、所犯法條（論罪）
    及沒收等其他部分。故就此部分之認定，均引用第一審判決
    書所記載之事實、證據及理由（如附件）。
二、檢察官上訴意旨略以：原審就被告本案所犯各判處如原判決
    主文所示之刑，固非無見。惟被告迄今未賠償告訴人余采潔
    等人所受之損害，顯無悔悟誠意，犯後態度難謂良好，衡之
    告訴人所受損害及被告犯後態度，原審量刑顯然過輕，難收
    矯正之效，且告訴人余采潔亦具狀請求檢察官就原判決提起
    上訴，經核其所具理由應非無據，爰提起上訴以求救濟等語
    。
三、本院之判斷：
　 ㈠按犯洗錢防制法第14條之罪，在偵查或審判中自白者，減輕
     其刑，洗錢防制法第16條第2項定有明文。次按想像競合犯
     之處斷刑，本質上係「刑之合併」。其所謂從一重處斷，
     乃將想像競合犯組成之評價上數罪，合併為科刑一罪，其
     所對應之刑罰，亦合併其評價上數罪之數法定刑，而為一
     個處斷刑。易言之，想像競合犯侵害數法益者皆成立犯罪
     ，論罪時必須輕、重罪併舉論述，同時宣告所犯各罪名，
     包括各罪有無加重、減免其刑之情形，亦應說明論列，量
     刑時併衡酌輕罪部分量刑事由，評價始為充足，然後依刑
     法第55條前段規定「從一重處斷」，非謂對於其餘各罪可
     置而不論。因此，法院決定處斷刑時，雖以其中最重罪名
     之法定刑，做為裁量之準據，惟於裁量其輕重時，仍應將
     輕罪合併評價在內（最高法院108年度台上字第4405號、第
     4408號判決意旨參照）。查被告就其加入本件詐欺集團，
     擔任車手所為之加重詐欺及洗錢等行為，於原審審理時坦
     承不諱（見原審卷第112頁、第116頁、第120頁），堪認被
     告已於審判中坦承所犯一般洗錢罪之犯行，本應依洗錢防
     制法第16條第2項之規定減輕其刑，雖因想像競合犯之關係
     而從一重之三人以上共同詐欺取財罪處斷，且上開輕罪之
     減輕其刑事由未形成處斷刑之外部性界限，然依前揭說明
     ，仍應於依刑法第57條規定量刑時，併予衡酌此部分減刑
     事由。
   ㈡原審審酌現今詐欺集團猖獗，一般民眾受此類不法集團詐騙
     、騷擾，甚至因此損失財物者，不勝枚舉，被告僅因貪圖
     小利，不惜為虎作倀，為詐欺集團從事本案各次詐欺、洗
     錢犯罪，使偵查機關難以透過帳戶追查提款人，平添破案
     困難，且往往間接造成被害人之鉅額金錢損失，助長此類
     歪風；參酌被告前曾因幫助詐欺案件，經臺灣臺中地方法
     院以97年度中簡字第2788 號判決處拘役20日確定，於98年
     8月20日易科罰金執行完畢後，最近10年內未再有相類詐欺
     前科，及被告本案犯罪之動機、目的係因缺錢花用，並無
     特別可憫之處，犯罪手段亦無可取，及被告在本案所從擔
     任之車手工作，較諸隱身幕後、指揮規劃或電話詐騙被害
     人之詐欺集團核心成員而言，屬於犯罪分工中較為低階之
     接受指揮支配角色，涉案情節較輕，另依被告陳稱其擔任
     車手工作，日薪2000元等情所示，個人獲利尚屬有限，暨
     被告犯後雖坦承犯行，惟迄未與余采潔等10名被害人達成
     和解，賠償其等所受損害，兼衡各該被害人所受之財產損
     失、被告之年齡智識、生活經驗、家庭及經濟狀況及其他
     一切情狀，分別量處如原判決附表各編號所示之刑；另斟
     酌刑罰對受刑人造成之痛苦程度係隨刑度增加而生加乘效
     果，並非單純以等比方式遞增，且被告係在短暫時間內反
     覆提領被害人之匯款，係出於相同犯罪原因與身心狀況，
     若單純將其所犯各罪之宣告刑，以累加方式定其執行刑，
     不免重複評價其人格與犯後態度，過度放大此部分量刑因
     素，致罰過其罪等情，就被告所犯前揭三人以上共同詐欺
     取財罪（共10罪），合併定其應執行刑為有期徒刑1年10月
     。經核其所處之刑尚屬妥適，執行刑之量定亦無不當。
　 ㈢檢察官雖執前詞上訴，惟按量刑判斷當否之準據，應就判決
     之整體觀察而為綜合考量，為求個案裁判之妥當性，法律
     賦予法院裁量之權，量刑輕重，係屬事實審法院得依職權
     自由裁量之事項，苟其量刑已以行為人之責任為基礎，並
     斟酌刑法第57條各款所列情狀而未逾越法定刑度，如無偏
     執一端，致明顯失出失入情形，並具妥當性及合目的性，
     符合罪刑相當原則，即不得遽指為違法。原判決關於科刑
     部分，業於其理由欄內具體說明審酌之根據及理由，顯係
     基於行為人之責任為基礎，斟酌刑法第57條各款所列情狀
     而為刑之量定，既未逾越法定刑度，亦無偏執一端致明顯
     失出失入之違法或不當，核屬其量刑職權之適法行使，並
     無不當。檢察官上訴意旨以被告迄今未賠償告訴人之損害
     ，顯無悔意，犯後態度難謂良好，原判決量刑過輕，難收
     矯正之效等語，並無理由，應予駁回。
四、被告經本院合法傳喚，無正當理由不到庭，爰不待其陳述，
    為一造辯論判決。
據上論斷，應依刑事訴訟法第373條、第371條、第368條，判決
如主文（依裁判簡化原則，僅記載程序條文）。　　 
本案經檢察官許恭仁提起公訴、檢察官吳錦龍移送併辦，由被告
張尹敏提起上訴後，由檢察官施昱廷到庭執行職務。 　
中　　華　　民　　國　　111 　年　　9 　　月　　28　　日
                  刑事第十三庭  審判長法　官  吳冠霆
                                      法　官  柯姿佐
                                      法　官  陳勇松
以上正本證明與原本無異。
如不服本判決，應於收受送達後20日內向本院提出上訴書狀，其
未敘述上訴之理由者並得於提起上訴後20日內向本院補提理由書
（均須按他造當事人之人數附繕本）「切勿逕送上級法院」。
                                      書記官  施瑩謙
中　　華　　民　　國　　111 　年　　9 　　月　　28　　日

附件：
臺灣士林地方法院刑事判決
111年度審金訴字第209號
公　訴　人　臺灣士林地方檢察署檢察官許恭仁
被　　　告　林玫伶　
　　　　　　　　　　
　　　　　　　　　　
　　　　　　　　　　
上列被告因詐欺等案件，經檢察官提起公訴（110 年度偵字第16
352 號、第20305 號）及移送併案審理（臺灣臺中地方檢察署11
1 年度偵字第15097 號），被告於本院準備程序中自白犯罪，經
本院合議庭裁定由受命法官獨任以簡式審判程序審理後，本院判
決如下：
    主  文
林玫伶犯如附表各項編號所示之罪，各處如附表各項編號所示之
刑；應執行有期徒刑壹年拾月，未扣案之犯罪所得新臺幣貳仟元
沒收，於全部或一部不能沒收或不宜執行沒收時，追徵其價額。
    事  實
一、林玫伶於民國110 年7 月間，透過臉書向真實年籍不詳之「
    呂昇鴻」應徵工作時，經「呂昇鴻」告以工作內容，係按指
    示持提款卡提款後上繳，每日可獲得新臺幣（下同）2000元
    不等之酬勞後，明知現今宵小猖獗，不法集團或為遂行犯罪
    ，或為隱蔽身分，逃避警員查緝起見，常有利用人頭帳戶存
    、提款，從事不法活動之情事，此尤以詐騙集團為然，而得
    推見若貿然接受前開工作，實有與「呂昇鴻」所屬之詐欺集
    團共同實施詐欺與洗錢犯罪之虞，然為圖小利，仍率爾應允
    ，進而與「呂昇鴻」、「阿德」及渠等所屬之其他詐欺集團
    成員共同意圖為自己不法之所有，並使「呂昇鴻」等共犯逃
    避刑事追訴，暨隱匿其等特定之犯罪所得來源，基於詐欺取
    財、洗錢等犯意聯絡（尚無證據證明林玫伶已經加入「呂昇
    鴻」等人所組成之犯罪組織），先由該詐欺集團之不詳成員
    分別透過自不詳管道所取得如附表一編號1 至編號10所示之
    被害人資料，致電向各被害人以附表一編號1 至編號10所示
    之方式施詐，使如附表一編號1 至編號10所示之被害人均陷
    於錯誤，而分別依該詐欺集團成員之指示，將如附表一編號
    1 至編號10所示之個人款項，分別匯入該不詳成員所提供如
    附表一編號1 至編號10所示之人頭帳戶；與之同時，林玫伶
    則按「呂昇鴻」指示，由「阿德」在旁把風、掩護，於附表
    二編號1 至編號7 所示之時間、地點，持各該人頭帳戶之提
    款卡，提領前開被害人匯入之款項後，將取得之款項交予「
    呂昇鴻」，並從中領取2000元之報酬（以上詳如附表一、附
    表二所示；起訴書記載有誤部分，均逕行更正如附表）。嗣
    經警循線查獲上情。
二、案經余采潔、曾毓青、李苡僑、王詠祺、吳偉誠、王靜雪分
    別訴請臺北市政府警察局北投分局，温少鈞訴請臺北市政府
    警察局北投分局、臺北市政府警察局士林分局分別移送臺灣
    士林地方檢察署檢察官偵查起訴，及移送併案審理。
    理  由
一、證據能力：
  1.本件係依簡式審判程序審判之案件，依刑事訴訟法第273 條
    之2 規定，本件之證據調查，不受同法第159 條第1 項、第
    161 條之2 、第161 條之3 、第163 條之1 及第164 條至第
    170 條等規定之限制。
　2.卷附之臺灣高等法院被告前案紀錄表，依其內容，係得以證
    明行為人先前案件偵查、審判以至執行情況之資料，屬於具
    有證據價值之一種書證，本件又係依簡式審判程序審判之案
    件，如上所述，並不適用傳聞法則等證據能力規定之限制，
    是本院當然得採為本案之證據資料，附此敘明。　
二、訊據被告林玫伶坦承上揭詐欺取財、洗錢等犯行不諱，核與
    附表一編號1 至編號10所示之被害人余采潔、曾毓青、李苡
    僑、吳庭歡、王詠祺、唐釗鳳、吳偉誠、王靜雪、吳佳姿、
    温少鈞分別於警詢中指述之被害情節相符（110 年度偵字第
    16352 號卷第216 頁、第257 頁、第169 頁、第333 頁、第
    197 頁、第391 頁、第143 頁、第279 頁、第320 頁、第35
    3 頁），此外，並有被告至銀行、郵局等處提款之紀錄與監
    視錄影畫面翻拍照片、如附表一所示帳戶之交易明細各1 份
    附卷可稽（同上第16352 號偵查卷第49頁至第51頁、第52頁
    至第89頁，110 年度偵字第20305 號卷第43頁至第45頁、第
    69頁至第89頁），及附表一證據欄所示之各項證據在卷可考
    ，足徵被告前開自白與事實相符，可以採信，被告在偵查中
    坦承：「呂昇鴻」會在某巷內將卡片交給伊，伊領完錢再將
    錢及卡片交給「呂昇鴻」，「阿德」則會跟伊同車去領錢，
    避免伊領完錢跑掉等語（同上第16352 號偵查卷第467  頁
    、第581頁），是被告顯然知悉本案共犯之參與人數，連同
    其自己在內，至少有3 人以上亦甚明，綜上所述，本件事證
    明確，被告犯行洵堪認定，應依法論科。
三、核被告所為如附表編號1 至編號10所示之各次犯行，均係犯
    刑法第339 條之4 第1 項第2 款之3 人以上共同詐欺取財罪
    ，及洗錢防制法第14條第1 項之洗錢罪。被告與「呂昇鴻」
    、「阿德」等詐欺集團成員間，就上開10次犯行間，均有犯
    意聯絡及行為分擔，為共同正犯。被告之提款行為，既係為
    完成前開10次詐欺犯罪所必須，亦屬各次著手移轉犯罪所得
    之洗錢行為，該兩罪的犯行間於此有部分重疊，為想像競合
    犯，依刑法第55條規定，均應從一重之3 人以上共同詐欺取
    財罪處斷。被告共犯10個3 人以上共同詐欺取財罪，該10罪
    分別侵害不同被害人之財產法益，客觀上並可藉各個被害人
    之受騙情節，分開評價，故應分論併罰。
四、檢察官移送併辦之犯罪事實（臺灣臺中地方檢察署111 年度
    偵字第15097 號），核與已起訴部分如附表一編號6 所示之
    犯罪事實相同，本院自應併予審酌。　
五、爰審酌現今詐欺集團猖獗，一般民眾受此類不法集團詐騙、
    騷擾，甚至因此損失財物者，不勝枚舉，被告僅因貪圖小利
    ，即不惜為虎作倀，為詐欺集團從事本案各次之詐欺、洗錢
    犯罪，不僅使偵查機關難以透過帳戶追查提款人，平添破案
    困難，且往往間接造成被害人之鉅額金錢損失，助長此類歪
    風，被告前曾因幫助詐欺案件，經臺灣臺中地方法院以97年
    度中簡字第2788 號判決判處拘役20日確定，並於98年8  月
    20日易科罰金執行完畢，惟最近10年內未再有相類詐欺前科
    ，有臺灣高等法院被告前案紀錄表可考，其犯罪之動機、目
    的，無非缺錢花用，並無特何可憫，犯罪手段亦無可取，其
    在本案所從事之「車手」工作，較諸隱身幕後指揮規劃或電
    話詐騙被害人之詐欺集團核心成員而言，屬於犯罪分工中較
    為低階，接受指揮支配之角色，涉案情節較輕，另據被告在
    本院審理中陳稱：伊日薪2000元等語（本院卷第120  頁）
    ，個人獲利尚屬有限，犯後雖坦承犯行，惟並未能與余采潔
    等10名被害人達成和解，兼衡各個被害人等所受之財產損失
    ，被告之年齡智識、生活經驗、家庭及經濟狀況與其他一切
    情狀，分別量處如主文所示之刑，另斟酌刑罰對受刑人造成
    之痛苦程度，係隨刑度增加而生加乘效果，並非單純以等比
    方式遞增，而被告係在短暫時間內反覆提領被害人之匯款，
    當係出於相同之犯罪原因與身心狀況，若單純將其所犯各罪
    之宣告刑，以累加方式定其執行刑，不免重複評價其人格與
    犯後態度，以及立法者所以加重此類詐欺犯罪之事由，而過
    度放大此部分量刑因素，致使罰過其罪，本案被告經手提領
    之被害人款項合計達百餘萬元之多等情，就被告所犯10罪合
    併定其應執行刑，以示懲儆。
六、沒收與追徵：
    被告在本案中可獲得2000元之不法所得，已見前述，依刑法
    第38條之1 第1 項前段、第3 項規定，應予沒收，如全部或
    一部不能沒收或不宜執行沒收時，追徵其價額；余采潔等10
    名被害人並得依刑事訴訟法第473 條第1 項規定，於裁判確
    定後1 年內，向檢察官聲請發還已沒收之犯罪所得，或給付
    其變價，併此敘明。
據上論斷，應依刑事訴訟法第273 條之1 第1 項、第299 條第1 
 項前段，洗錢防制法第14條第1 項，刑法第11條前段、第28條
、第339 條之4 第1 項第2 款、第55條、第51條第5 款、第38條
之1 第1 項前段、第3 項，刑法施行法第1 條之1 第1 項，判決
如主文。
本案經檢察官吳錦龍移送併辦，檢察官張尹敏到庭執行職務。
中    華    民    國   111    年    5     月    9     日
                  刑事第九庭法  官  陳彥宏  
以上正本證明與原本無異。
如不服本判決應於收受送達後20日內向本院提出上訴書狀，並應
敘述具體理由。其未敘述上訴理由者，應於上訴期間屆滿後20 
日內向本院補提理由書 (均須按他造當事人之人數附繕本 )「切
勿逕送上級法院」。
因疫情而遲誤不變期間，得向法院聲請回復原狀。
                            書記官  李文瑜  
中　　華　　民　　國　　111 　年　　5 　　月　　10　　日
論罪法條：
洗錢防制法第2 條
本法所稱洗錢，指下列行為：
一、意圖掩飾或隱匿特定犯罪所得來源，或使他人逃避刑事追訴
    ，而移轉或變更特定犯罪所得。
二、掩飾或隱匿特定犯罪所得之本質、來源、去向、所在、所有
    權、處分權或其他權益者。
三、收受、持有或使用他人之特定犯罪所得。

洗錢防制法第14條
有第二條各款所列洗錢行為者，處七年以下有期徒刑，併科新臺
幣五百萬元以下罰金。
前項之未遂犯罰之。
前二項情形，不得科以超過其特定犯罪所定最重本刑之刑。

刑法第339 條之4
犯第三百三十九條詐欺罪而有下列情形之一者，處一年以上七年
以下有期徒刑，得併科一百萬元以下罰金：
一、冒用政府機關或公務員名義犯之。
二、三人以上共同犯之。
三、以廣播電視、電子通訊、網際網路或其他媒體等傳播工具，
    對公眾散布而犯之。
前項之未遂犯罰之。

   附表（主文部分）
編號 簡要犯罪事實 處罰主文 1 詐騙被害人余采潔部分（即附表一編號1 部分） 林玫伶犯刑法第三百三十九條之四第一項第二款之三人以上共同詐欺取財罪，處有期徒刑壹年肆月。 2 詐騙被害人曾毓青部分（即附表一編號2 部分） 林玫伶犯刑法第三百三十九條之四第一項第二款之三人以上共同詐欺取財罪，處有期徒刑壹年肆月。 3 詐騙被害人李苡僑部分（即附表一編號3 部分） 林玫伶犯刑法第三百三十九條之四第一項第二款之三人以上共同詐欺取財罪，處有期徒刑壹年。 4 詐騙被害人吳庭歡部分（即附表一編號4 部分） 林玫伶犯刑法第三百三十九條之四第一項第二款之三人以上共同詐欺取財罪，處有期徒刑壹年貳月。 5 詐騙被害人王詠祺部分（即附表一編號5 部分） 林玫伶犯刑法第三百三十九條之四第一項第二款之三人以上共同詐欺取財罪，處有期徒刑壹年。 6 詐騙被害人唐釗鳳部分（即附表一編號6 部分） 林玫伶犯刑法第三百三十九條之四第一項第二款之三人以上共同詐欺取財罪，處有期徒刑壹年壹月。 7 詐騙被害人吳偉誠部分（即附表一編號7 部分） 林玫伶犯刑法第三百三十九條之四第一項第二款之三人以上共同詐欺取財罪，處有期徒刑壹年貳月。 8 詐騙被害人王靜雪部分（即附表一編號8 部分） 林玫伶犯刑法第三百三十九條之四第一項第二款之三人以上共同詐欺取財罪，處有期徒刑壹年。 9 詐騙被害人吳佳姿部分（即附表一編號9 部分） 林玫伶犯刑法第三百三十九條之四第一項第二款之三人以上共同詐欺取財罪，處有期徒刑壹年貳月。 10 詐騙被害人温少鈞部分（即附表一編號10 部分） 林玫伶犯刑法第三百三十九條之四第一項第二款之三人以上共同詐欺取財罪，處有期徒刑壹年壹月。 

附表一：
編號 被害人 詐騙時間及方式 匯款時間 匯款帳號 匯款金額(新臺幣)（編號） 證據 1 余采潔（已提告） 詐欺集團成員於110年7月16日晚上7時40分許，假冒台糖易購網（起訴書誤載為台糖代易購）人員，佯稱：誤設為經銷商，將使用信用卡扣款，需透過自動櫃員機，以取消設定、扣款等語，致被害人陷於錯誤，依指示操作，而誤操作匯款功能 110年7月17日 下午4時21分、24分許 郵局帳號 00000000000000號 4萬9,987元、 4萬9,986元（1） 1.余采潔於警詢   中之指述（110年度偵字第16352 號卷第216頁）； 2.網路銀行交易 　明細1份（同上第16352 號偵查卷第221頁至第222頁、第227頁）。    110年7月17日 下午5時30分許 郵局帳號 00000000000000號 10萬8,998元（2）     110年7月17日 晚上6時7分許 國泰世華銀行帳號 000000000000號 9萬9,987元（3）  2 曾毓青（已提告） 詐欺集團成員於110年7月17日下午2時4分許，假冒小三美日店家人員，佯稱：設為經銷商，將使用信用卡扣款，需透過網路銀行、自動櫃員機，以取消設定、扣款等語，致被害人陷於錯誤，依指示操作，而誤操作匯款功能 110年7月17日 下午4時25分、26分、38分許 台灣銀行帳號 000000000000號 4萬9,987元、 4萬9,988元、 4萬9,987元（4） 1.曾毓青於警詢   中之指述（同上第16352 號偵查卷第257頁）； 2.網路銀行交易 　明細1份（同上第16352 號偵查卷第265頁至第269頁）。    110年7月17日 下午4時40分許 郵局帳號 00000000000000號 4萬9,998元 （起訴書誤載為4萬8,998元） （5）     110年7月17日 下午5時59分、晚上6時5分許 玉山銀行帳號 0000000000000號 2萬9,987元、 2萬7,123元 （起訴書誤載為2萬7,213） （6）  3 李苡僑（已提告） 詐欺集團成員於110年7月16日晚上6時18分許，假冒婕洛妮絲客服人員，佯稱：購物時誤訂20個，需透過網路銀行，以取消訂單等語，致被害人陷於錯誤，依指示操作，而誤操作匯款功能 110年7月17日 下午5時40分、42分、43分、45分許 郵局帳號 00000000000000號 9,123元、 9,986元、 9,992元、 4,123元 （7） 1.李苡僑於警詢   中之指述（同上第16352 號偵查卷第169頁）； 2.電子郵件截圖、網路銀行交易明細各1份（同上第16352 號偵查卷第191頁至第193頁）。 4 吳庭歡（未提告） 詐欺集團成員於110年7月17日下午4時許，假冒小三美日店家客服人員，佯稱：15筆訂單誤刷，將使用信用卡扣款，需透過網路銀行，以取消設定、扣款等語，致被害人陷於錯誤，依指示操作，而誤操作匯款功能 110年7月17日 下午5時56分、58分許 國泰世華銀行帳號 000000000000號 4萬9,987元、 4萬9,989元（8） 1.吳庭歡於警詢   中之指述（同上第16352 號偵查卷第333頁）； 2.網路銀行交易 　明細1份（同上第16352 號偵查卷第340頁至第341頁）； 3.通話紀錄截圖1張（同上第16352 號偵查卷第342頁）。    110年7月17日 晚上6時11分許(起訴書誤載為13分許） 玉山銀行帳號 0000000000000號 1萬2,989元（9）  5 王詠祺（已提告） 詐欺集團成員於110年7月17日下午4時許，假冒賣家人員，佯稱：重複下訂，將自信用卡扣款，需透過自動櫃員機，以取消重複扣款等語，致被害人陷於錯誤，依指示操作，而誤操作匯款功能 110年7月17日 下午5時56分、58分許 郵局帳號 00000000000000號 3,123元（起訴書誤載為2,123元）、 3,989元 （10） 1.王詠祺於警詢   中之指述（同上第16352 號偵查卷第197頁）； 2.自動櫃員機、存摺交易 　明細各1份（同上第16352 號偵查卷第209頁、第211頁）。 6 唐釗鳳（未提告） 詐欺集團成員於110年7月17日某時許，假冒小三美日店家客服人員，佯稱：錯誤扣款設定，需透過網路銀行，以取消設定、扣款等語，致被害人陷於錯誤，依指示操作，而誤操作匯款功能 110年7月17日 晚上6時1分、5分許 玉山銀行帳號 0000000000000號 4萬9,998元、 3萬21元 （11） 1.唐釗鳳於警詢   中之指述（同上第16352 號偵查卷第391頁）； 2.網路銀行交易 　明細、通話紀錄截圖各1份（同上第16352 號偵查卷第399頁）。 7 吳偉誠（已提告） 詐欺集團成員於110年7月17日晚上6時49分許，假冒戀家小舖網路賣場人員，佯稱：購物時遭誤設為經銷商，需透過網路銀行，以取消設定等語，致被害人陷於錯誤，依指示操作，而誤操作匯款功能 110年7月17日 晚上8時、8時17分許 新光銀行帳號 000000000000號 4萬9,985元、 3萬9,989元 （12） 1.吳偉誠於警詢   中之指述（同上第16352 號偵查卷第143頁）； 2.網路銀行交易 　明細1份（同上第16352 號偵查卷第153頁）。    110年7月17日 晚上8時25分許 郵局帳號 00000000000000號 2萬9,986元 （13）  8 王靜雪（已提告） 詐欺集團成員於110年7月17日晚上7時30分許，假冒臉書網路賣場人員，佯稱：購物時欲取消之訂單未取消，將自動扣款，需透過自動櫃員機（起訴書誤載為網路銀行），以取消設定等語，致被害人陷於錯誤，依指示操作，而誤操作匯款功能 110年7月17日 晚上8時24分許 郵局帳號 00000000000000號 1萬3,234元 （14） 1.王靜雪於警詢   中之指述（同上第16352 號偵查卷第279頁）； 2.存摺交易明細1張（同上第16352 號偵查卷第301頁）； 3.通話紀錄截圖1張（同上第16352 號偵查卷第295頁）。 9 吳佳姿（未提告） 詐欺集團成員於110年7月17日晚上7時49分許，假冒戀家小舖網路賣場會計人員，佯稱：誤設為低消會員，將自動扣款，需透過自動櫃員機，以取消設定等語，致被害人陷於錯誤，依指示操作，而誤操作匯款功能 110年7月18日 凌晨0時21分許 （起訴書誤載為17日） 國泰世華銀行帳號 000000000000號 5萬5,123元 （15） 吳佳姿於警詢中之指述（同上第16352 號偵查卷第320頁）。     110年7月17日 晚上8時6分、23分 郵局帳號 00000000000000號 6萬4,123元、 1萬1,234元 （16）  10 温少鈞（已提告） 詐欺集團成員於110年7月16日晚上7時27分許，假冒潮物部落格網路賣場人員，佯稱：系統遭駭客攻擊，誤植為高級會員，將自動扣款，需透過自動櫃員機，以取消設定等語，致被害人陷於錯誤，依指示操作，而誤操作匯款功能 110年7月18日 凌晨0時30分、34分許 國泰世華銀行帳號 000000000000號 3萬元、 2萬1,000元 （17） 1.温少鈞於警詢   中之指述（同上第16352 號偵查卷第353頁）； 2.自動櫃員機、存摺交易明細各1份（同上第16352 號偵查卷第366頁、第367至第368頁）； 3.LINE對話紀錄1份（同上第16352 號偵查卷第360頁至第363頁）。 

附表二：
編號 時間 地點 匯款帳號 金額 對應附表一之 匯款金額編號 1 110年7月17日下午5時13分至19分 臺北市○○區○○路000號陽信銀行北投分行 郵局帳號 00000000000000號 2萬元7次、 9,000元1次 （1）、（5） 2 110年7月17日下午5時35分至43分 臺北市○○區○○路000○0號永豐銀行北投分行 台灣銀行帳號 000000000000號 2萬元7次、 9,000元1次 （4） 3 110年7月17日晚上6時15分至24分 臺北市○○區○○路000號第一銀行北投分行 郵局帳號 00000000000000號 2萬元7次、 9,000元1次 （2）、（7）、 （10） 4 110年7月17日晚上6時39分至46分 臺北市○○區○○路000號北投郵局 玉山銀行帳號 0000000000000號 2萬元7次、 1萬元（起訴書誤載為9,000元）1次 （6）、（9）、 （11） 5 110年7月17日晚上7時22分至30分 臺北市○○區○○路000號第一銀行北投分行 國泰世華銀行帳號 000000000000號 2萬元8次  （3）、（8）  110年7月17日晚上7時32分至33分 臺北市○○區○○路000號陽信銀行北投分行（起訴書漏載）  2萬元1次、 1萬9,000元1次   110年7月18日凌晨0時24分（起訴書誤載為25分）至26分 臺北市○○區○○路000號元大銀行  2萬元2次、 1萬5,000元1次 （15）  110年7月18日凌晨0時36分至37分   2萬元2次、 1萬1,000元1次 （17） 6 110年7月17日晚上8時5分至7分 臺北市○○區○○路000○0號永豐銀行北投分行 新光銀行帳號 000000000000號 2萬元2次、 9,000元1次 （12）  110年7月17日晚上8時29分至30分 臺北市○○區○○路000號陽信銀行北投分行  2萬元2次  7 110年7月17日晚上8時39分至41分 臺北市○○區○○路000號北投郵局 郵局帳號 00000000000000號 6萬元2次、 2萬8,000元1次 （含不詳之人轉入款項） （13）、（14）、 （16）